Matías Medina

ANALISTA PROGRAMADOR

+569 4573 6666



Concepción, Chile

RESUMEN PROFESIONAL

Desarrollador frontend con 4 años de experiencia en React y habilidades de liderazgo de equipo. Experto en crear interfaces de usuario intuitivas y eficientes, enfocado en la mejora continua e incentivando la colaboración en equipo.

.....

.....

Figma

EXPERIENCIA

2022

Kandui (agosto 2022 – septiembre 2023)

LÍDER DE EQUIPO UI/UX - REACT (REMOTO)

Designado líder de equipo UI/UX en una startup FinTech, desarrollando componentes escalables y enfocados en inversiones, esto centrado a mejorar la experiencia del usuario.

2020

RG Corp (enero 2020 – julio 2022)

DESARROLLADOR WEB – REACT (REMOTO)

Diseño y desarrollo UI para una startup FinTech, principalmente enfocado en formulario KYC. Responsable de modernizar class-components React, integrando hooks para mejorar la usabilidad y experiencia del usuario.

FORMACIÓN

2018

Duoc UC - Sede San Joaquín (2018-2020)

ANALISTA PROGRAMADOR

HABILIDADES

React 18 **Tailwind CSS**

Next.js **Astro ECMAScript 2023** (ES14)

HTML5 - CSS3 **React Native** Storybook

Git (Gitflow) **TypeScript** Django GraphQL **Angular 17 Express**

LOGROS

2019

Duoc UC - Sede San Joaquín

PRIMER LUGAR – CONCURSO DE INNOVACIÓN TECNOLÓGICA (CITT)

Líder de equipo compuesto por 5 personas en desafío para mejorar la calidad de vida del adulto mayor con ayuda de la tecnología. Fueron presentados 30 proyectos en total.

IDIOMAS

Español: Idioma nativo

Inglés: Intermedio-Avanzado (B2)